【裁判字號】    96,訴,2608
【裁判日期】    970218
【裁判案由】    偽造文書
【裁判全文】
臺灣板橋地方法院刑事判決              96年度訴字第2608號
公  訴  人  臺灣板橋地方法院檢察署檢察官
被      告  甲○○
上列被告因偽造文書案件，經檢察官提起公訴（96年度偵字第14
084 號、第2638號），被告於本院準備程序進行中就被訴事實為
有罪之陳述，經本院告知被告簡式審判程序之旨，並聽取當事人
之意見後，合議庭裁定由受命法官獨任進行簡式審判程序，本院
判決如下：
    主  文
甲○○連續行使偽造私文書，足以生損害於他人，處有期徒刑壹
年。減為有期徒刑陸月，如易科罰金，以銀元參佰元即新臺幣玖
佰元折算壹日。未扣案之「乙○○」印章壹枚及如附表所示偽造
之印文、署名及指印，均沒收。
    事  實
一、甲○○前因詐欺案件，經臺灣臺南地方法院以86年度易字第
    2030號判決判處有期徒刑10月，復經提起上訴，經臺灣高等
    法院臺南分院以87年度上易字第100 號判決駁回上訴確定，
    經臺灣臺南地方法院檢察署通知執行而逃匿，經該署發佈通
    緝在案。詎甲○○為隱匿其為通緝犯之身分，於民國89年間
    得知其友人「乙○○」之出生年月日、身分證字號後，即對
    外自稱「乙○○」。嗣財團法人中國海事商業專科學校（下
    稱中國海專）第11屆至第12屆董事吳德偉、吳德堅於88年8
    月間起即積極參與第二校區購地事宜，並與董事鄧之、張
    定渠、程修平5 人，於88年下半年組成董事會購地小組，由
    吳德堅擔任召集人。楊晉旭自吳德堅處得悉消息後，即於89
    年間邀集自稱為「乙○○」之甲○○與中國海專相關人員商
    談購地之事。中國海專並委請楊晉旭及自稱為「乙○○」之
    甲○○整合臺北縣貢寮鄉之土地，並取得地主提出之土地使
    用同意書，以便作為中國海專之第二校區。甲○○於89年間
    ，在某刻印店，利用不知情之某成年刻印匠，偽刻「乙○○
    」印章1 枚後，即自89年8 月2 日起，基於行使偽造私文書
    之概括犯意，冒用「乙○○」之年籍資料，自稱「乙○○」
    ，於附表編號一所示時間，持前開偽造之「乙○○」印章，
    蓋用於如附表編號一所示之「協議書」私文書上，偽造如附
    表編號一所示之「乙○○」印文乙枚，另於附表編號二所示
    時間，在如附表編號二所示之「承諾書」私文書上，偽造「
    乙○○」之署名乙枚。又於附表編號三所示之時間，在如附
    表編號三所示之「協議書」私文書上，偽造如附表編號三所
    示之「乙○○」署名乙枚，並於事後督促程序及給付報酬之
    民事訴訟中，提出於臺灣士林地方法院、臺灣基隆地方法院
    而行使之，均足以生損害於乙○○及司法機關對於裁判對象
    之正確性。嗣甲○○完成上開中國海專之委任之事務後，因
    中國海專向教育部申請新設校區一案，未獲准許，而中國海
    專認為雙方已有「須待教育部同意新設校區後始向地主購地
    」之共識，故不願意給付委任報酬，甲○○即承上開行使偽
    造私文書之概括犯意，冒用「乙○○」之年籍資料，自稱「
    乙○○」，於附表編號四所示時間，在如附表編號四所示之
    「支付命令聲請狀」私文書上，偽造如附表編號四所示「乙
    ○○」之署名、印文，向臺灣士林地方法院聲請核發支付命
    令，請求中國海專給付委任「乙○○」處理購地事宜之預付
    購地費用共新臺幣（以下同）168,728,000 元，而行使之。
    並持前開偽造之「乙○○」印章，蓋用於如附表編號五、六
    所示之「支付命令聲請狀」繕本上，偽造如附表編號五、六
    所示之「乙○○」印文。另於91年12月間將上開偽造之「乙
    ○○」印章，交由不知情之友人曹立國（另經臺灣板橋地方
    法院檢察署檢察官為不起訴處分），於附表編號七所示之時
    間，在臺北縣板橋市○○路○ 段38號5 樓，持偽造之「乙○
    ○」印章，蓋用於如附表編號七所示之「臺灣士林地方法院
    送達證書」私文書上，偽造如附表編號七所示之「乙○○」
    印文，表示「乙○○」業已收受支付命令裁定。甲○○另於
    如附表編號八所示之時間，在如附表編號八所示之「撤回支
    付命令狀」私文書上，偽造如附表編號八所示之「乙○○」
    署名、印文暨捺按指印，向臺灣士林地方法院聲請撤回支付
    命令之聲請，並於上開「撤回支付命令狀」繕本上，持偽造
    之「乙○○」印章，蓋用於如附表編號九所示之「撤回支付
    命令狀」繕本上，偽造如附表編號九所示之「乙○○」印文
    ，提出於臺灣士林地方法院而行使之，均足以生損害於「乙
    ○○」及司法機關對於裁判對象之正確性。甲○○又承前開
    行使偽造私文書之概括犯意，於臺灣基隆地方法院92年度訴
    字第75號案件、臺灣高等法院93年度重上字第68號案件及最
    高法院94年度台上字第1052號給付報酬事件審理時，連續冒
    用「乙○○」之年籍資料，自稱「乙○○」，於附表編號十
    、十一、十四、十六、十七、十八、十九、二十、二十五、
    二十六、二十七、二十八、三十二、三十三所示之時間，在
    如附表編號十、十一、十四、十六、十七、十八、十九、二
    十、二十五、二十六、二十七、二十八、三十二、三十三所
    示之「民事起訴狀」、「民事準備書狀」、「民事言詞答辯
    狀」、「委任狀」、「民事陳報狀」、「債權讓與協議書」
    、「民事答辯狀」、「民事聲請狀」等私文書上，偽造如附
    表編號十、十一、十四、十六、十七、十八、十九、二十、
    二十五、二十六、二十七、二十八、三十二、三十三所示之
    「乙○○」署名、印文，提出於臺灣基隆地方法院、臺灣高
    等法院及最高法院而行使之。另委託曹立國於附表編號十二
    、十三、十五、二十一、二十二、二十三、二十四、二十九
    、三十、三十一所示之時間，在臺北縣板橋市○○路○ 段38
    號5 樓，持偽造之「乙○○」印章，蓋用於如附表編號十二
    、十三、十五、二十一、二十二、二十三、二十四、二十九
    、三十、三十一所示之「臺灣基隆地方法院送達證書」、「
    臺灣高等法院送達證書」等私文書上，偽造如附表編號十二
    、十三、十五、二十一、二十二、二十三、二十四、二十九
    、三十、三十一所示之「乙○○」印文，表示乙○○以收受
    審理傳票、裁判正本之意，持之交回送達之郵務人員而行使
    之，甲○○之上開行為，均足以生損害於「乙○○」及司法
    機關對於裁判對象之正確性。
二、案經行政院法務部調查局臺北市調查處移送及中國海專告發
    臺灣板橋地方法院檢察署檢察官偵查起訴，經合議庭裁定以
    簡式審判程序審理。
    理  由
壹、程序方面：
    查本件被告甲○○所犯偽造文書等案件，並非死刑、無期徒
    刑、最輕本刑為3 年以上有期徒刑之罪或高等法院管轄第一
    審案件，而其於準備程序進行中，被告先就被訴事實為有罪
    之陳述，經法官告知簡式審判程序之旨，並聽取公訴人及被
    告之意見後，本院認適宜改依簡式審判程序進行，爰依刑事
    訴訟法第273 條之1 第1 項、第284 條之1 規定，由本院合
    議庭以裁定由受命法官獨任進行簡式審判程序，合先敘明。
貳、實體方面：
一、上開犯罪事實，業據被告甲○○於偵查及本院準備程序、審
    理時坦承不諱，並有如附表所示之文件附於臺灣士林地方法
    院91年度促字第4232號支付命令事件、臺灣基隆地方法院92
    年度訴字第75號、臺灣高等法院93年度重上字第68號及最高
    法院94年度台上字第1052號給付報酬事件卷宗、最高法院94
    年度台聲字第866 號聲請核定第三審律師酬金事件各卷宗可
    資佐證，並經本院調閱前述卷宗核閱無誤，是以被告所為自
    白查與事實相符，其所為自白當可採信，故本件事證已臻明
    確，被告之犯行堪以認定應依法論科。
二、查被告行為後，刑法業於94年2 月2 日修正公布，95年7 月
    1 日起施行，其中與本件有關之第2 條、第41條均業已修正
    ，並刪除第56條之規定。按「行為後法律有變更者，適用行
    為時之法律，但行為後之法律有利於行為人者，適用最有利
    於行為人之法律」，修正後刑法第2 條第1 項定有明文。此
    條規定係規範行為後法律變更所生新舊法律比較適用之準據
    法，本身尚無新舊法比較之問題，於新法施行後，應一律適
    用新法第2 條第1 項之規定，為「從舊從輕」之比較，先予
    敘明。再按本次法律變更，比較時應就罪刑有關之共犯、未
    遂犯、想像競合犯、牽連犯、連續犯、結合犯，以及累犯加
    重、自首減輕暨其他法定加減原因（如身分加減）與加減例
    等一切情形，綜其全部罪刑之結果而為比較；且就比較之結
    果，須為整體之適用，不能割裂分別適用各該有利於行為人
    之法律，此即法律變更之比較適用所應遵守之「罪刑綜合比
    較原則」及「擇用整體性原則」（參見最高法院24年上字第
    4634號判例、27年上字第2615號判例、及最高法院95年度第
    8 次刑事庭會議決議意旨）。茲就本件新舊法比較結果說明
    如下：
(一)按「連續數行為而犯同一之罪名者，以一罪論，但得加重其
    刑至二分之一」，修正前刑法第56條定有明文，此條文經修
    正刪除。亦即被告基於概括犯意所為之數行為，自95年7 月
    1 日起已不再成立連續犯而得論以一罪，而應依具體行為之
    性質論罪。查被告本案所為多次行使偽造私文書犯行均發生
    於新法施行之前，其各次行為均獨立，時間緊接，所犯係構
    成要件相同之罪名，主觀上顯係基於概括犯意所為，為連續
    犯，依修正前刑法第56條規定，論以一罪，較依新法分論以
    多次行使偽造私文書罪之結果，對被告較為有利。
(二)另刑法第41條第1 項前段有關易科罰金折算標準之規定，95
    年7 月1 日起施行之新刑法修正為：「犯最重本刑為5 年以
    下有期徒刑以下之刑之罪，而受6 個月以下有期徒刑或拘役
    之宣告者，得以新臺幣1 千元、2 千元或3 千元折算1 日，
    易科罰金」，而依修正前同條項（「得以銀元1 元以上3 元
    以下折算1 日，易科罰金」）及修正前罰金罰鍰提高標準條
    例第2 條（現已刪除）規定，就其原定數額提高為1 百倍折
    算1 日，則係以銀元1 百元至3 百元折算1 日，經折算為新
    臺幣幣值後，以新臺幣3 百元至9 百元折算1 日。是比較修
    正前後之易科罰金折算標準，自以行為時即修正前之規定，
    較有利於被告。
(三)綜上所述，經綜合比較新舊法結果，應以修正前刑法對被告
    有利，自應整體依刑法第2 條第1 項前段規定，適用行為時
    之修正前刑法之相關規定，予以論處。
三、核被告甲○○所為，係犯刑法第216 條、第210 條之行使偽
    造私文書罪。被告利用不知情之某成年刻印匠，偽刻「乙○
    ○」印章，及利用不知情之曹立國持偽刻之「乙○○」印章
    蓋用於如附表所示之送達證書上之行為，均為間接正犯。又
    被告偽造印章、印文為其偽造私文書之階段行為，其偽造私
    文書之低度行為則為行使偽造私文書之高度行為所吸收，均
    不另論罪。被告所犯上開多次行使偽造私文書罪，各次時間
    緊接，方法相同，觸犯構成要件相同之罪，顯係基於概括犯
    意反覆為之，應依修正前刑法第56條連續犯之規定，論以一
    罪，並加重其刑。起訴書雖未論及被告所犯如附表編號二十
    七至三十三所示之行使偽造私文書犯行，然此部分與前開有
    罪部分有連續犯之裁判上一罪關係，為起訴效力所及，自應
    併予審理。爰審酌被告為規定他案刑罰之執行，冒用友人「
    乙○○」之名義，盜刻「乙○○」之印章，偽造「乙○○」
    之署名、印文、指印，對被冒名者「乙○○」及司法機關、
    大眾所造成之損害非微，惟犯後尚能坦承犯行之態度等一切
    情狀，量處如主文所示之刑，以資懲儆。又被告所犯本案之
    犯罪時均係在96年4 月24日以前，合於中華民國九十六年罪
    犯減刑條例第2 條第1 項第3 款所規定減刑條件，併就被告
    所處上開宣告刑減其2 分之1 為有期徒刑6 月，併依同條例
    第9 條之規定，諭知易科罰金之折算標準，以資懲儆。
四、至被告偽造之「乙○○」印章1 枚，雖未扣案，然無證據證
    明已不存在，應依刑法第219 條之規定宣告沒收。另被告於
    附表所示之文件上，或有除偽造署名外並按捺其指印，因該
    指印同為代表冒用者之姓名，作用及效力與署押無異，且簽
    名與捺印，係同出於一個偽造署名之犯意，是其所按捺指印
    雖為自己所有，要屬同一偽造署名之犯行。被告偽造如附表
    所示之署名、印文、指印，均應依刑法第219 條之規定宣告
    沒收。如附表所示之私文書，已因被告甲○○之行使而成為
    臺灣士林地方法院、臺灣基隆地方法院、臺灣高等法院及最
    高法院之存查歸檔文件，並非被告甲○○所有，自不得宣告
    沒收，惟在上開文件上被告甲○○所偽造「乙○○」之署名
    15枚，印文45枚及指印2 枚，不問屬於犯人與否，均應依刑
    法第219 條之規定，併予宣告沒收。
據上論斷，應依刑事訴訟法第273 條之1 第1 項、第299 條第1
項前段，刑法第2 條第1 項前段、修正前刑法第56條、刑法第21
6 條、第210 條、修正前刑法第41條第1 項前段、刑法第219 條
，刑法施行法第1 條之1 第1 項、第2 項前段，廢止前罰金罰鍰
提高標準條例第2 條，中華民國九十六年罪犯減刑條例第2 條第
1 項第3 款、第7 條、第9 條，判決如主文。
本案經檢察官吳宗光到庭執行職務
中    華    民    國    97    年    2     月    18    日
                        刑事第十七庭  法  官  鄭燕璘
上列正本證明與原本無異。
如不服本判決，應於判決送達後10日內向本院提出上訴書狀敘明
上訴理由(應附繕本)，上訴於臺灣高等法院。
中    華    民    國    97    年    2     月    18    日
                                      書記官  陳筱惠
附錄本案論罪科刑法條全文：
刑法第210條：
偽造、變造私文書，足以生損害於公眾或他人者，處5 年以下有
期徒刑。
刑法第216條：
行使第210 條至第215 條之文書者，依偽造、變造文書或登載不
實事項或使登載不實事項之規定處斷。
附表：
┌──┬─────┬─────────┬─────┬────────┬───┐
│編號│ 行使日期 │   偽造之私文書   │偽造之署名│   所 在 卷 頁  │備  註│
│    │          │                  │、印文、指│                │      │
│    │          │                  │印        │                │      │
├──┼─────┼─────────┼─────┼────────┼───┤
│ 一 │89年8月2日│與易承先簽立之協議│偽造之「陳│臺灣基隆地方法院│參本院│
│    │          │書                │義壽」印文│民事庭92年度訴字│卷第16│
│    │          │                  │壹枚      │第75號卷第246 頁│2頁   │
├──┼─────┼─────────┼─────┼────────┼───┤
│ 二 │89年8月2日│致莊炳煌之承諾書影│偽造之「陳│臺灣士林地方法院│參本院│
│    │          │本乙紙            │義壽」署名│民事庭91年度促字│卷第65│
│    │          │                  │壹枚      │第42432號卷第8頁│頁    │
├──┼─────┼─────────┼─────┼────────┼───┤
│ 三 │90年6月15 │被告與吳德堅之協議│偽造之「陳│臺灣基隆地方法院│參本院│
│    │日        │書影本乙紙        │義壽」之署│民事庭92年度訴字│卷第97│
│    │          │                  │名壹枚    │第75號卷第1宗之 │頁    │
│    │          │                  │          │原告證物袋內    │      │
├──┼─────┼─────────┼─────┼────────┼───┤
│ 四 │91年11月15│民事支付命令聲請狀│偽造之「陳│臺灣士林地方法院│參本院│
│    │日        │正本乙份          │義壽」署名│民事庭91年度促字│卷第61│
│    │          │                  │壹枚、印文│第42432號卷第4- │-64頁 │
│    │          │                  │參枚      │7頁             │      │
├──┼─────┼─────────┼─────┼────────┼───┤
│ 五 │91年11月15│民事支付命令聲請狀│偽造之「陳│臺灣士林地方法院│參本院│
│    │日        │繕本乙份          │義壽」署名│民事庭91年度促字│卷第68│
│    │          │                  │壹枚、印文│第42432號卷第16-│-71頁 │
│    │          │                  │參枚      │19頁            │      │
├──┼─────┼─────────┼─────┼────────┼───┤
│ 六 │91年11月15│民事支付命令聲請狀│偽造之「陳│臺灣士林地方法院│參本院│
│    │日        │繕本乙份          │義壽」署名│民事庭91年度促字│卷第72│
│    │          │                  │壹枚、印文│第42432號卷第22-│-75頁 │
│    │          │                  │參枚      │25頁            │      │
├──┼─────┼─────────┼─────┼────────┼───┤
│ 七 │91年12月13│臺灣士林地方法院送│偽造之「陳│臺灣士林地方法院│參本院│
│    │日        │達證書正本乙紙    │義壽」印文│民事庭91年度促字│卷第76│
│    │          │                  │貳枚      │第42432號卷第26 │頁    │
│    │          │                  │          │頁              │      │
├──┼─────┼─────────┼─────┼────────┼───┤
│ 八 │92年1月3日│民事撤回支付命令狀│偽造之「陳│臺灣士林地方法院│參本院│
│    │          │正本乙份          │義壽」署名│民事庭91年度促字│卷第77│
│    │          │                  │壹枚、印文│第42432號卷第40-│-78頁 │
│    │          │                  │壹枚、指印│42頁            │      │
│    │          │                  │壹枚      │                │      │
├──┼─────┼─────────┼─────┼────────┼───┤
│ 九 │92年1月3日│民事撤回支付命令狀│偽造之「陳│臺灣士林地方法院│參本院│
│    │          │繕本乙份          │義壽」署名│民事庭91年度促字│卷第79│
│    │          │                  │壹枚、印文│第42432號卷第43-│-81頁 │
│    │          │                  │壹枚、指印│45頁            │      │
│    │          │                  │壹枚      │                │      │
├──┼─────┼─────────┼─────┼────────┼───┤
│ 十 │92年2月13 │民事起訴狀正本乙份│偽造之「陳│臺灣基隆地方法院│參本院│
│    │日        │                  │義壽」之署│民事庭92年度訴字│卷第84│
│    │          │                  │名壹枚、印│第75號卷第1宗第4│-88頁 │
│    │          │                  │文壹枚    │-8頁            │      │
├──┼─────┼─────────┼─────┼────────┼───┤
│ 十 │92年3月6日│民事準備書狀正本乙│偽造之「陳│臺灣基隆地方法院│參本院│
│ 一 │          │份                │義壽」之署│民事庭92年度訴字│卷第89│
│    │          │                  │名壹枚、印│第75號卷第1宗第 │-96頁 │
│    │          │                  │文壹枚    │10-17頁         │      │
├──┼─────┼─────────┼─────┼────────┼───┤
│ 十 │92年3月27 │臺灣基隆地方法院送│偽造之「陳│臺灣基隆地方法院│參本院│
│ 二 │日        │達證書正本乙紙    │義壽」之印│民事庭92年度訴字│卷第98│
│    │          │                  │文貳枚    │第75號卷第1宗第 │頁    │
│    │          │                  │          │19頁            │      │
├──┼─────┼─────────┼─────┼────────┼───┤
│ 十 │92年4月10 │臺灣基隆地方法院送│偽造之「陳│臺灣基隆地方法院│參本院│
│ 三 │日        │達證書正本乙紙    │義壽」之印│民事庭92年度訴字│卷第99│
│    │          │                  │文貳枚    │第75號卷第1宗第 │頁    │
│    │          │                  │          │27頁            │      │
├──┼─────┼─────────┼─────┼────────┼───┤
│ 十 │92年4月28 │民事言詞答辯狀正本│偽造之「陳│臺灣基隆地方法院│參本院│
│ 四 │日        │乙份              │義壽」之署│民事庭92年度訴字│卷第  │
│    │          │                  │名壹枚、印│第75號卷第1宗第 │100-  │
│    │          │                  │文貳枚    │37-40頁         │103頁 │
├──┼─────┼─────────┼─────┼────────┼───┤
│ 十 │92年5月6日│臺灣基隆地方法院送│偽造之「陳│臺灣基隆地方法院│參本院│
│ 五 │          │達證書正本乙紙    │義壽」之印│民事庭92年度訴字│卷第  │
│    │          │                  │文壹枚    │第75號卷第1宗第 │ 104頁│
│    │          │                  │          │59頁            │      │
├──┼─────┼─────────┼─────┼────────┼───┤
│ 十 │92年5月14 │民事答辯狀正本乙份│偽造之「陳│臺灣基隆地方法院│參本院│
│ 六 │日        │                  │義壽」之署│民事庭92年度訴字│卷第  │
│    │          │                  │名壹枚、印│第75號卷第1宗第 │105-  │
│    │          │                  │文壹枚    │66-77、104頁    │118頁 │
├──┼─────┼─────────┼─────┼────────┼───┤
│ 十 │92年6月10 │民事委任書正本乙紙│偽造之「陳│臺灣基隆地方法院│參本院│
│ 七 │日        │                  │義壽」之印│民事庭92年度訴字│卷第11│
│    │          │                  │文壹枚    │第75號卷第1宗第 │9-120 │
│    │          │                  │          │114頁正反面     │頁    │
├──┼─────┼─────────┼─────┼────────┼───┤
│ 十 │92年6月26 │民事陳報狀正本乙紙│偽造之「陳│臺灣基隆地方法院│參本院│
│ 八 │日        │                  │義壽」之署│民事庭92年度訴字│卷第12│
│    │          │                  │名壹枚、印│第75號卷第1宗第 │1-123 │
│    │          │                  │文壹枚    │141-143頁       │頁    │
├──┼─────┼─────────┼─────┼────────┼───┤
│ 十 │92年7月10 │民事陳報狀正本乙紙│偽造之「陳│臺灣基隆地方法院│參本院│
│ 九 │日        │                  │義壽」之印│民事庭92年度訴字│卷第12│
│    │          │                  │文壹枚    │第75號卷第1宗第 │4頁   │
│    │          │                  │          │203頁           │      │
├──┼─────┼─────────┼─────┼────────┼───┤
│ 二 │92年7月16 │民事委任狀正本乙紙│偽造之「陳│臺灣基隆地方法院│參本院│
│ 十 │日        │                  │義壽」之印│民事庭92第75號卷│卷第12│
│    │          │                  │文壹枚    │第75號卷第1宗第 │5-126 │
│    │          │                  │          │220頁           │頁    │
├──┼─────┼─────────┼─────┼────────┼───┤
│ 二 │93年1月5日│臺灣基隆地方法院送│偽造之「陳│臺灣基隆地方法院│參本院│
│ 十 │          │達證書正本乙紙    │義壽」之署│民事庭92年度訴字│卷第12│
│ 一 │          │                  │名壹枚、印│第75號卷第2宗第 │8頁   │
│    │          │                  │文貳枚    │87頁            │      │
├──┼─────┼─────────┼─────┼────────┼───┤
│ 二 │93年1月30 │臺灣基隆地方法院送│偽造之「陳│臺灣高等法院民事│參本院│
│ 十 │日        │達證書正本乙紙    │義壽」之印│庭93重上字第68號│卷第13│
│ 二 │          │                  │文壹枚    │卷第59頁        │0頁   │
├──┼─────┼─────────┼─────┼────────┼───┤
│ 二 │93年2月16 │臺灣高等法院送達證│偽造之「陳│臺灣高等法院民事│參本院│
│ 十 │日        │書正本乙紙        │義壽」之印│庭93重上字第68號│卷第13│
│ 三 │          │                  │文貳枚    │卷第61頁        │1頁   │
├──┼─────┼─────────┼─────┼────────┼───┤
│ 二 │93年2月17 │臺灣高等法院送達證│偽造之「陳│臺灣高等法院民事│參本院│
│ 十 │日        │書正本乙紙        │義壽」之印│庭93重上字第68號│卷第13│
│ 四 │          │                  │文貳枚    │卷第64頁        │2頁   │
├──┼─────┼─────────┼─────┼────────┼───┤
│ 二 │93年1月8日│債權讓與協議書影本│偽造之「陳│臺灣高等法院民事│參本院│
│ 十 │          │乙份              │義壽」之署│庭93重上字第68號│卷第13│
│ 五 │          │                  │名壹枚、印│卷第67-70頁     │3-136 │
│    │          │                  │文壹枚    │                │頁    │
├──┼─────┼─────────┼─────┼────────┼───┤
│ 二 │93年2月23 │民事委任狀正本乙紙│偽造之「陳│臺灣高等法院民事│參本院│
│ 十 │日        │                  │義壽」之署│庭93重上字第68號│卷第13│
│ 六 │          │                  │名壹枚、印│卷第80頁        │7頁   │
│    │          │                  │文壹枚    │                │      │
├──┼─────┼─────────┼─────┼────────┼───┤
│ 二 │93年11月8 │民事答辯狀正本乙份│偽造之「陳│最高法院民事庭94│參本院│
│ 十 │日        │                  │義壽」之印│年度台上字第1052│卷第13│
│ 七 │          │                  │文壹枚    │號卷第76-91頁   │9-154 │
│    │          │                  │          │                │頁    │
├──┼─────┼─────────┼─────┼────────┼───┤
│ 二 │93年11月9 │民事委任狀正本乙紙│偽造之「陳│最高法院民事庭94│參本院│
│ 十 │日        │                  │義壽」之印│年度台上字第1052│卷第15│
│ 八 │          │                  │文壹枚    │號卷第93頁      │5頁   │
├──┼─────┼─────────┼─────┼────────┼───┤
│ 二 │93年10月11│臺灣高等法院民事送│偽造之「陳│最高法院民事庭94│參本院│
│ 十 │日        │達證書正本乙紙    │義壽」之印│年度台上字第1052│卷第15│
│ 九 │          │                  │文壹枚    │號卷第94頁      │6頁   │
├──┼─────┼─────────┼─────┼────────┼───┤
│ 三 │93年10月29│臺灣高等法院民事送│偽造之「陳│最高法院民事庭94│參本院│
│ 十 │日        │達證書正本乙紙    │義壽」之印│年度台上字第1052│卷第15│
│    │          │                  │文壹枚    │號卷第96頁      │7頁   │
├──┼─────┼─────────┼─────┼────────┼───┤
│ 三 │93年11月10│臺灣高等法院民事送│偽造之「陳│最高法院民事庭94│參本院│
│ 十 │日        │達證書正本乙紙    │義壽」之印│年度台上字第1052│卷第15│
│ 一 │          │                  │文壹枚    │號卷第98頁      │8頁   │
├──┼─────┼─────────┼─────┼────────┼───┤
│ 三 │94年6月30 │民事聲請狀正本乙紙│偽造之「陳│最高法院民事庭94│參本院│
│ 十 │日        │                  │義壽」之印│年度台上字第1052│卷第15│
│ 二 │          │                  │文壹枚    │號卷第117頁     │9頁   │
├──┼─────┼─────────┼─────┼────────┼───┤
│ 三 │94年9月20 │民事聲請狀正本乙紙│偽造之「陳│最高法院民事庭94│參本院│
│ 十 │日        │                  │義壽」之印│年度台聲字第866 │卷第16│
│ 三 │          │                  │文貳枚    │號卷第7頁       │1頁   │
└──┴─────┴─────────┴─────┴────────┴───┘


司法院資訊處製作；財團法人民間司法改革基金會備份。
